臺灣臺南地方法院民事裁定　　　　　　　　　　　　　九十三年度家救字第三二號
　　聲　請　人　甲○○
　　相　對　人　傅敏云
右聲請人因與相對人間請求離婚事件，聲請訴訟救助，本院裁定如左：
    主      文
准予訴訟救助。
聲請程序費用由聲請人負擔。
    理      由
一、按當事人無資力支出訴訟費用者，法院應依聲請，以裁定准予訴訟救助，民事訴
    訟法第一百零七條第一項前段定有明文；又按經財團法人法律扶助基金會之分會
    准予法律扶助之無資力者，其於訴訟程序中，向法院聲請訴訟救助時，應准予訴
    訟救助，法律扶助法第六十二條亦定有明文。
二、本件聲請意旨略以：兩造於民國八十二年六月二日在大陸地區福州市結婚，相對
    人於八十四年間入境來台與聲請人共同生活，婚後原本和諧美滿，詎自八十八年
    間起，相對人即不准聲請人與其同房，致聲請人獨自睡在客廳長達五年餘，相對
    人甚至於九十三年六月二十九日趁聲請人眼疾開刀之際，攜走聲請人之全部財產
    ，離家出走，不知去向，經聲請人向警局申報失蹤，方得知相對人係返回大陸地
    區省親，迄至九十三年七月十一日相對人返台後，聲請人獲警通報，兩造乃於翌
    日至警局將失蹤人口銷案，詎之後相對人即棄聲請人而去，迄今音訊全無，行蹤
    不明，聲請人乃依民法第一千零五十二條第一項第五款及同條第二項之規定訴請
    鈞院判准兩造離婚。茲因聲請人已七十三歲高齡，且為無業之中低收入戶者，目
    前完全無收入，端賴救濟維生，實無力支出訴訟費用，業經財團法人法律扶助基
    金會台南分會准予法律扶助，聲請人為此爰依法律扶助法第六十二條及民事訴訟
    法第一百零七條之規定，向鈞院聲請裁定准予訴訟救助等語。
三、查聲請人訴請與相對人離婚事件，未據繳納裁判費，又查聲請人主張其現已七十
    三歲高齡，且為無業之中低收入戶者，目前端賴救濟維生，無力支付訴訟費用，
    業經財團法人法律扶助基金會台南分會准予法律扶助之事實，業據聲請人提出財
    政部台灣省南區國稅局九十二年度綜合所得稅各類所得資料清單及財產歸屬資料
    清單影本各一件、台南市安平區公所函影本一件、財團法人法律扶助基金會台南
    分會審查決定書影本一件為證，又本院依職權向勞工保險局調取聲請人之勞保投
    保資料，經查聲請人並無勞工保險加保紀錄，亦有勞工保險局九十三年十二月十
    六日保承資字第０九三一０六六七一九０號函一件在卷可憑，再本院依職權調取
    聲請人之稅務電子閘門財產所得調件明細表審查，聲請人於九十二年度僅有利息
    所得新台幣（下同）一千六百五十元，名下並無任何財產，另本院依職權向中華
    郵政股份有限公司台南郵局函查聲請人之各項存款金額，經該局回覆稱：「甲○
    ○截至九十四年一月四日止，其存簿儲金結存金額為二百三十元。」，此有該局
    九十四年一月六日南營密字第○九四五○○○一○○九號函及所檢附之客戶存簿
    資料一件附卷可稽，是堪認聲請人主張其無資力支付訴訟費用屬實。再由聲請人
    訴請與相對人離婚所提出起訴狀上記載之事實，尚難認定其所提出之訴訟顯無勝
    訴之望。綜上所述，聲請人聲請訴訟救助，於法並無不合，應予准許。
四、依民事訴訟法第一百零七條前段，裁定如主文。
中　　　華　　　民　　　國　　九十四　　年　　　一　　　月　　三十一　　日
                                　臺灣臺南地方法院家事庭
~B法　　　官　葉惠玲
右為正本係照原本作成
如對本裁定抗告須於裁定送達後十日內向本院提出抗告狀。
中　　　華　　　民　　　國　　九十四　　年　　　一　　　月　　三十一　　日
~B法院書記官　林靜慧
